臺灣高等法院交通事件裁定　　　　　 100年度交抗字第1020號
抗　告　人
即受處分人　彰揚興業有限公司
代　表　人　劉仁演
上列抗告人因違反道路交通管理處罰條例案件，不服臺灣板橋地
方法院100年度交聲字第2062、2063號，中華民國100年6月30日
裁定（交通部公路總局臺北區監理所98年11月26日北監自裁字第
裁00-000000000號、100年5月30日北監自裁字第裁40-I00000000
號裁決書），提起抗告，本院裁定如下：
    主  文
抗告駁回。
    理  由
一、原裁定略以：抗告人即受處分人彰揚興業有限公司所有之車
    號CT-4861號自用小貨車，前於民國98年5月1日，因有「不
    依限期參加定期檢驗」之違規，經原處分機關於98年11月26
    日，裁處新臺幣（下同）1,400元之罰鍰、並註銷汽車牌照
    後，復於99年12月22日23時55分許，在彰化縣埤頭鄉○○○
    路，為警發覺上開車輛仍有違規使用業經註銷之汽車牌照等
    情，原處分機關因而於100年5月30日依道路交通管理處罰條
    例第12條第1項第4款、第2項中段之規定，裁處8,100元之罰
    鍰，並扣繳牌照。受處分人雖辯稱：彰揚興業有限公司所有
    之車號CT-4861號自用小貨車，前因發生車禍，毀損嚴重，
    且為逾10年之老車，無修復價值，已遭註銷車輛登記，原處
    分機關卻以不定期檢驗等理由裁罰，有違事實云云。然依上
    開原處分機關於98年11月26日所為之裁決，業於同年月27日
    合法送達予受處分人，而受處分人遲於100年6月9日始提出
    聲明異議，既已逾越20日之法定救濟期間，是原審法院就受
    處分人上開聲明異議，以程序上不合法予以駁回，核無不當
    ，因認受處分人上開所辯，尚不足為免責之藉口。至於原處
    分機關於100年5月30日所為之裁決，受處分人對於上開違規
    使用業經註銷之汽車牌照一節並不爭執，從而，原處分機關
    認此部分之裁罰，於法並無未當，而駁回其聲明異議等語。
二、抗告意旨則謂：原處分機關前既認受處分人有「不依限期參
    加定期檢驗」之違規，後又認受處分人有「使用註銷之牌照
    行駛」，然原處分機關既已將上開車輛牌照註銷，卻又要求
    受處分人仍應將無牌照之車輛定期送驗，二者間顯有互相矛
    盾、無法兼存之實體問題存在。何況，受處分人上開車輛早
    已因發生車禍而有意報廢，所以才會疏忽定期檢驗之事，於
    99年12月22日當日亦僅係要將車輛移至回收場辦理回收報廢
    ，卻無端遭員警舉發有「使用註銷之牌照行駛」之違規，為
    此，爰依法提起抗告，懇請鈞院重行裁定云云。
三、經查：
  (一)受處分人前於98年5月1日，因有「不依限期參加定期檢驗」
    之違規，經原處分機關裁處罰鍰並註銷汽車牌照後，已逾法
    定救濟期間而告確定等情，業據原法院論述綦詳。可知，上
    開裁罰，既已確定，原審法院本自無庸再為實體之審究；何
    況，受處分人係因未依規定參與定期檢驗後，始遭原處分機
    關註銷牌照，並非註銷牌照後又要求受處分人應參加定期檢
    驗，是受處分人上開辯稱：原處分機關既已將上開車輛牌照
    註銷，卻又要求其仍應將無牌照之車輛定期送驗，二者間顯
    有互相矛盾云云，顯有誤會。
  (二)上開汽車牌照經原處分機關予以註銷後，受處分人仍於99年
    12月22日使用上開註銷之牌照行駛等情，復為受處分人所不
    否認，雖受處分人辯稱：伊是要將車輛開往報廢云云，惟上
    開牌照既經註銷，自不得再為使用，縱認受處分人欲將車輛
    報廢，亦應尋求其他合法之方式，比如請求處理報廢車之車
    廠代為托吊等，是受處分人上開所辯，尚不足作為免責之藉
    口。
  (三)綜上，因認受處分人之抗告，為無理由，應予駁回。
據上論斷，應依道路交通事件處理辦法第25條，刑事訴訟法第41
2條，裁定如主文。
中    華    民    國   100    年    7     月    29    日
                  刑事第二庭審判長法  官  洪光燦
                                  法  官  李麗玲
                                  法  官  林恆吉
以上正本證明與原本無異。
不得再抗告。
                                  書記官  陳盈璇
中    華    民    國   100    年    7     月    29    日